【裁判字號】    99,交抗,1565
【裁判日期】    990723
【裁判案由】    違反道路交通管理處罰條例
【裁判全文】
臺灣高等法院交通事件裁定            99年度交抗字第1565號
抗  告  人
即受處分人  甲○○
上列抗告人因違反道路交通管理處罰條例案件，不服臺灣板橋地
方法院中華民國99年6月25日所為99年度交聲字第747號裁定，提
起抗告，本院裁定如下：
    主  文
抗告駁回。
    理  由
一、抗告意旨略以：受處分人於3月19日2時多駕車至淡水鎮○○
    路68號處之後，十幾分鐘車輛移動後至3時30分車輛並未再
    移動，並無法證明是酒後駕車，且員警是在上午6時46分敲
    車窗玻璃叫醒，並要求酒測，而非當場臨檢攔停，受處分人
    並非駕駛行為人拒絕接受其要求云云。
二、原處分意旨略以：受處分人甲○○於99年3月19日凌晨，因
    酒後駕駛其所有之2B509號營業用一般小客車至臺北縣淡水
    鎮○○路70號（原審誤載為68號，應予更正）處，為警查覺
    ，員警要求受處分人進行酒精測試未果，至當日上午6時46
    分許，受處分人仍拒絕接受酒測，經警舉發。嗣經原處分機
    關調查結果，仍認受處分人確有「拒絕接受酒精濃度測試之
    檢定」之違規行為，乃依道路交通管理處罰條例第35條第4
    項及道路交通管理事件統一裁罰基準及處理細則等規定，裁
    處受處分人罰鍰新台幣6萬元，吊銷駕駛執照，及3年內不得
    重新考領駕駛執照。
三、異議意旨略以：本人係睡在路旁，被警員叫醒後告知需酒測
    ，本人認為未開車所以未酒測云云。
四、按汽車駕駛人拒絕酒精濃度測試之檢定者，處新臺幣6萬元
    罰鍰，並當場移置保管該汽車及吊銷該駕駛執照；汽車駕駛
    人，曾依道路交通管理處罰條例第35條第4項前段規定吊銷
    駕駛執照者，3年內不得考領駕駛執照；又汽車駕駛人，因
    違反條例及道路交通安全規則之規定，受吊銷駕駛執照處分
    時，吊銷其持有各級車類之駕駛執照，道路交通管理處罰條
    例第35條第4項前段、第67條第2項前段、第68條亦分別定有
    明文。
五、經查：
  (一)受處分人甲○○於99年3月19日凌晨，因酒後駕駛其所有之2
    B509號營業用一般小客車至臺北縣淡水鎮○○路70號處之外
    側車道上，為警於99年3月19日6時46分查覺並上前敲車窗欲
    勸離，但受處分人睡著未回應，員警乃要求受處分人進行酒
    精濃度測試未果，經其他員警將受處分人載回派出所進行酒
    精濃度測試，受處分人仍拒絕接受酒測之事實，此為受處分
    人所不爭執，亦有證人即舉發之員警李國成於原審到庭結證
    明確（見原審卷第15頁背面至第16頁）、照片（見原審卷第
    13頁）及卷附之當時錄影光碟片在卷可稽（見原審卷第21頁
    之證件存置袋內），是受處分人於上開時、地酒後駕駛其所
    有之營業用一般小客車停放後，為警查覺要求酒精濃度測試
    遭拒，堪信為真。
  (二)經原審依職權勘驗上開卷附之當時錄影光碟片結果顯示：「
    3月19日3時31分受處分人車輛駛至中山路68號處，約在外側
    車道中間處停車。3時44分，受處分人移動車輛至70號附近
    。3時45分，受處分人下車腳步蹣跚，並往路旁疑在小便。3
    時46分，受處分人上車，腳步不穩。」，此有原審訊問筆錄
    在卷可稽（見原審卷第16頁背面），且證人即舉發之員警李
    國成於原審結證稱：「99年3月19日我早上6時30分擔任淡水
    鎮○○路○○街口的交管勤務，我有看到受處分人車停在中
    山路70號前，大約6時40分左右，我前往驅趕時，我敲車窗
    ，駕駛人都沒有反應，我把車門打開，看到受處分人全身都
    是酒味，我搖謠他叫不醒，我就叫支援把他叫醒，帶回派出
    所，實施酒測，但受處分人拒測」、「當時看到他停在外側
    的車道上，不是路旁，受處分人是停在淡水中山路，但水中
    山路是雙向各二線道，受處分人是停在外側車道上，他位置
    是停在車道的中間；該車道等於被他佔住，必須閃到內側車
    道」、「3時46分受處分人上車後，車輛有移動；往前移，
    有往路旁靠一點，應該有幾公尺的距離，之後車輛就沒有再
    移動了；（看到受處分人下車小便又上車時，腳步的情況如
    何？）感覺不穩，大部分應該是有喝了酒」等語（見原審卷
    第15頁背面至第17頁），再酌以臺北縣政府警察局淡水分局
    99年4月13日北縣警淡交裁字第0990011659號函暨所附照片
    以觀，受處分人確實將其所有之車輛停置於淡水鎮○○路外
    側車道上（見原審卷第12頁至第13頁），且受處分人於原審
    亦自承：「伊是在前一晚差不多10點多到中山路70號前，去
    麵攤喝點酒，…應該是打完電話再往前開一點。」等語（見
    原審卷第16頁、第17頁），足認受處分人確實於飲酒後仍有
    駕駛車輛之行為，是受處分人以其未駕車為由拒絕接受酒測
    並無正當理由，其所辯顯係事後卸飾之詞，殊不足採，受處
    分人身為汽車駕駛人，拒絕酒精濃度測試之違規行為，堪以
    認定。
六、綜上所述，受處分人確實於上開時、地「拒絕接受酒精濃度
    測試之檢定」之違規行為。從而，原處分機關依道路交通管
    理處罰條例第35條第4項、道路交通管理事件統一裁罰基準
    及處理細則第41條、第43條、第44條、第67條暨基準表等規
    定，以99年3月22日以北監營裁字第裁40-C00000000號裁決
    書裁處受處分人罰鍰新台幣6萬元，並吊銷駕駛執照，及3年
    內不得重新考領駕駛執照，核無不合。原審維持原處分機關
    之裁罰結果，對受處分人上開之爭執，亦於理由中論述綦詳
    ，認事用法，均無違誤，受處分人仍執前詞提起抗告，為無
    理由，應予駁回。
據上論斷，應依道路交通案件處理辦法第26條，刑事訴訟法第41
2條，裁定如主文。
中    華    民    國    99    年    7     月    23    日
                  刑事第十七庭  審判長法  官  王聰明
                                      法  官  陳憲裕
                                      法  官  黃雅芬
以上正本證明與原本無異。
不得再抗告。
                                      書記官  鄭雅云
中    華    民    國    99    年    7     月    26    日

司法院資訊處製作；財團法人民間司法改革基金會備份。
